臺灣嘉義地方法院交通事件裁定　　　　　94年度交聲字第59號
原處分機關　交通部公路總局嘉義區監理所
異　議　人　甲○○　男　42歲.
上列異議人因違反道路交通管理處罰條例案件，對於交通部公路
總局嘉義區監理所於93年12月30日所為之處分（原處分案號：嘉
監裁字第裁70－Ｌ00000000號），聲明異議，本院裁定如下：
    主  文
異議駁回。
        理  由
一、本件原處分機關係以：異議人甲○○駕駛所有之車號3Ｍ—
    1751號自用一般小客車，於民國93年6月5日凌晨2時20分許
    ，經嘉義縣警察局水上分局警備隊攔查舉發「1.於水上交通
    道168線西往東方向 (逆向行駛)2. 逆向行駛經警方攔車不
    停拒絕受檢並加速逃逸至中山高新營收費站被警方當場攔查
    」等交通違規，爰依道路交通管理處罰條例第45條第1項第1
    款、同條例第60條第1項、第63條第1項之規定裁罰異議人新
    臺幣（下同）3900 元整之罰鍰，併記違規點數1點。
二、本件聲明異議意旨略以：異議人並未有任何違規行為，本件
    舉發員警呂浚郎係挾怨報復，於舉發時態度惡劣，歪曲事實
    ，又無法提出經科學儀器採證之事證及物證，復擅自塗改異
    議人向嘉義區監理所聲明異議之違規單影本，顯有偽造栽贓
    之嫌，因對該所裁決不服，爰聲明異議云云。
三、經查：
（一）按汽車駕駛人不按遵行之方向行駛者，處600元以上1800
      元以下罰鍰，並記違規點數1點；再汽車駕駛人，駕駛汽
      車有違反本條例之行為，經交通勤務警察或依法令執行交
      通稽查任務人員制止時，不聽制止或拒絕停車接受稽查而
      逃逸者，除按各該條例規定處罰外，處新臺幣3000元以上
      6000元以下罰鍰，並記違規點數1點；道路交通管理處罰
      條例第45條第1項、第60條第1項、第63條第1項分別定有
      明文。
（二）訊據異議人固不否認曾於前揭時間駕駛其所有3Ｍ-1751號
      自用小客車行經上開路段，然堅辭否認有何違規行為。惟
      其於水上交通道168線西往東方向逆向行駛，經警攔查不
      停後復逃逸至中山高新營收費站始被舉發員警當場攔查等
      事實，業據證人即開單告發之嘉義縣警察局水上分局警備
      隊隊員呂浚郎於本院調查時，以具結擔保其供述之真實性
      證稱：「... 當時我開車發現有兩個大燈朝著我開來，所
      以我就攔車... 異議人隨後就開車離開」、「... 進大崙
      村時就有鳴警笛及按喇叭，而且在村莊裡面我們有試圖要
      超車攔下。我們跟異議人齊頭時莊有拿出指揮棒... 」、
      「上高速公路後，我還是有持續鳴警笛及按喇叭，期間有
      兩三次與異議人平行，我們還有拿出指揮棒要異議人停車
      ... 」等語；另據證人即開單告發之嘉義縣警察局水上分
      局警備隊隊長莊連富於本院調查時亦到庭具結證稱：「異
      議人從水上方向逆向行駛... 異議人是下斜坡過來斜切到
      外車道」、「警示燈有開，在168縣道時我有拿指揮棒要
      請異議人停車。」、「 (問：168縣道轉入後，你們如何
      處理？)有鳴警笛及按喇叭，並用指揮棒要攔他。」等語
      在卷可稽（詳見本院94年3月22日訊問筆錄及94年4月12日
      訊問筆錄）。衡諸二位舉發員警經分別隔離訊問後，於案
      發時異議人逆向行駛、攔檢不停往中山高逃逸等情均指證
      歷歷、互相符合並無矛盾之處；且證人莊連富在該次巡邏
      勤務中居於指揮監督地位，其與異議人素不相識，復經異
      議人自承於卷（參見本院94年4月12日訊問筆錄），衡諸
      常情，當無可能配合下屬呂浚郎對於甲○○展開報復行動
      而任意誣指異議人有上開違規行為。則本院依二名證人上
      開供述已得有異議人駕駛前揭車牌號碼確有於前述時、地
      逆向行駛及攔檢不停逃逸等心證，且於本件卷存證據資料
      內並無任何積極證據足以證明證人上開供述係屬虛偽，亦
      無有足以令人顯信證人供述為不可採之品性證據或前科證
      據存在，本院自不得僅以證人為本件開單告發受處分人之
      員警而全盤抹煞其在訴訟上所具有之原證人資格，而異議
      人對前開證人之供述並無法舉出或請本院調查任何對其有
      利之證據資料，以使本院對證人所供述受處分人違規之事
      實產生任何合理之懷疑，且交通警察掣單舉發違反道路交
      通管理處罰條例所列之違規事實，本質上為行政處分，係
      公務員基於職務上之權力，依法就特定之具體事件所為之
      具公法上效果之單方面行政行為，基於公務員為公法上行
      為具有公信力之原則，該行政行為當可被推定為真正，其
      據以依法處分之事實認定應為正確無誤。
（三）再按異議人指稱本件舉發員警呂浚郎係挾怨報復等語，查
      證人呂浚郎於本院調查時到庭具結證稱：「當時我開車發
      現有兩個大燈朝著我開來... 我當時並不知道那是誰的車
      子... 」等語（參見本院94年3月22日訊問筆錄）、異議
      人亦到庭具結證稱：「（問：大燈有無打開？）一直都是
      開著。」 （參見本院94年4月12日訊問筆錄），衡與本件
      案發時係在凌晨1、2時許，因天色昏暗，於對向來車打開
      大燈迎面行駛而來之際，應無法清楚辨識車內駕駛人及車
      牌號碼之常情相符，堪可認為證人呂浚郎之證詞係真實而
      非挾怨誣指異議人。
（四）復按異議人辯稱其一直至新營才知道員警追趕一事，依前
      揭呂浚松、莊連富等證詞可知上開二名員警於執行巡邏勤
      務時車上警示燈皆一路開著，行進大崙村時並有鳴警笛及
      按喇叭、以紅色指揮棒示意異議人停車等情，證人莊連富
      亦曾於本院調查時到庭證述：「我們警車一直都有開著警
      報器，並且有揮著指揮棒，當時車流量不算多，而且依當
      時距離，異議人應該知道我們在攔他。」等語 (詳見本院
      94年4月12日訊問筆錄)。衡諸常情，以當時正值深夜，高
      速公路上車流量不多，且警車閃爍燈誌、鳴笛在後追趕、
      復以紅色指揮棒示意之情形，異議人所稱完全沒聽到警笛
      聲，一直快到新營交流道時才聽到等語，與常理有違，顯
      係妄辯之詞，不可採信。
（五）至異議人所指其向嘉義區監理所聲明異議之罰單影本遭員
      警擅自塗改，有造假之嫌乙節，經查嘉義縣警察局水上分
      局已於93年7月29日函說明該違規單「填單日」純屬誤植
      （原記93年6月4日，應為93年6月5日），並有員警簽章更
      正為憑，此部分依違反道路交通管理事件統一裁罰基準及
      處理細則第34條規定，係可補正事項，並不影響本件違規
      事實。
四、綜上所述，原處分機關依道路交通管理處罰條例第45條第1
    項第1款、第60條第1項、第63條第1項第1款之規定，裁處異
    議人罰鍰3900元，並記違規點數2點之處分，核無違誤。本
    件聲明異議為無理由，應予駁回。
五、據上論斷，應依道路交通案件處理辦法第19條，裁定如主文
    。
中　　華　　民　　國　　94　　年　　5 　　月　　31　　日
                  交通法庭法　官　陳俞婷
上列正本證明與原本無異。
如不服本裁定，應於裁定送達後5日內向本院提出抗告狀（應附
繕本）。
中　　華　　民　　國　　94　　年　　5 　　月　　31　　日
                          書記官  蕭  琪  男
